最高法院刑事裁定　　　　　　　九十六年度台抗字第二五五號
抗　告　人　甲○○
上列抗告人因殺人等罪案件，不服台灣高等法院中華民國九十六
年四月十八日駁回聲請具保停止羈押之裁定（九十六年度聲字第
九五六號），提起抗告，本院裁定如下：
    主  文
抗告駁回。
    理  由
本件原裁定以，抗告人甲○○因殺人等罪案件，前經原法院訊問
後，認為犯罪嫌疑重大，有刑事訴訟法第一百零一條第一項第一
款、第三款之情形，非予羈押，顯難進行審判，並有羈押之必要
，而執行羈押。抗告人以其經戒護至台北縣立醫院就醫後，發現
患有「頸椎狹窄，第四、第五節併雙手疼痛、腰椎坐骨神經痛」
，經醫師囑言：「需要藥物復健治療，如治療三個月無效，建議
開刀治療」；抗告人復再經該院所開具診斷證明記載病名為「頸
椎脊髓病變，疑頸椎椎間盤突出」，經醫囑：「目前藥物治療無
效，宜進一步治療（復健或手術）」。抗告人現因羈押無法享有
「全民健康保險」，需自付診療費用，且如由所方戒護就醫復健
或開刀，極為不便，茲因病情日益嚴重，若不速予復健及開刀治
療，將導致身體癱瘓，實非保外就醫顯難治癒，為此聲請准予保
外就醫。然查(一)抗告人涉犯刑法第二百七十一條第一項殺人及槍
砲彈藥刀械管制條例第七條第四項之持有制式手槍之犯行，已據
證人劉志龍、呂金智、魏嘉樺、高志偉證述甚詳，並有槍枝一把
扣案可證，與法務部法醫研究所民國九十三年度鑑字第○八九九
號鑑定書、彭繼正死亡之相驗照片、發生槍擊之現場照片及扣案
手槍具有殺傷力之內政部警政署刑事警察局九十三年九月一日刑
鑑字第○九三○一四五六○二號槍彈鑑定書在卷可稽；抗告人亦
供稱於案發當時有在現場持扣案之槍枝，發射子彈之行為，足認
抗告人犯罪嫌疑確屬重大。而案發後抗告人曾要求證人劉志龍出
面頂替，經警識破之情，已據抗告人及劉志龍供明在卷，堪認抗
告人有逃亡之虞。又抗告人所涉犯殺人罪及持有制式手槍罪，分
別屬最輕本刑有期徒刑十年及五年之罪，並經原審法院，就其所
涉殺人部分，判處有期徒刑十一年（尚未確定，另違反槍砲彈藥
刀械管制條例部分，業經判處罪刑確定），如非予羈押顯難進行
審判、執行，自有羈押之原因及必要。(二)依據台北縣立醫院九十
六年三月十四日及九十六年四月三日之診斷證明書所載抗告人之
病名：「一、頸椎狹窄，第四、第五節併雙手疼痛。二、腰椎坐
骨神經痛」、「頸椎脊髓病變，疑頸椎椎間盤突出」；醫師囑言
：「病人於九十六年三月九日門診治療，需要藥物、復健治療。
如治療三個月無效，建議開刀治療」、「目前藥物治療無效，宜
進一步治療（復健或手術）」。尚難遽認抗告人有罹患疾病非保
外治療即顯難痊癒之情形。又依據羈押法第二十二條規定：「被
告現罹重病，在所內不能為適當之治療，或因疾病請求在外醫治
者，應由所檢具診斷資料，速轉該管法院裁定，或檢察官處理。
看守所長官認為有緊急情形時，得先將被告護送至醫院治療，並
即時陳報該管法院或檢察官處理。」，而依台灣台北看守所九十
六年三月二十九日北所衛字第○九六一三○○三九九號函旨，抗
告人因「疑頸椎腰部椎間盤突出」，於九十六年三月二十七日戒
護送台北縣立醫院骨科門診後返所，所檢附之台北縣立醫院診斷
證明書記載之病名為「疑頸椎腰部椎間盤突出」，醫師囑言為：
「門診追縱治療」，可見抗告人雖罹「頸椎脊髓病變，疑頸椎腰
部椎間盤突出」，台灣台北看守所可給予診察及戒護就醫，並無
保外就醫之必要存在。至抗告人所指因羈押需自付醫療費用乙端
，非屬刑事訴訟法第一百十四條所列應具保停止羈押之事由，抗
告人聲請保外就醫，自難准許。因而裁定駁回抗告人之聲請。經
核於法尚無違誤。抗告意旨略以：抗告人所患前揭疾病，台灣台
北看守所已無法治癒，且抗告人於九十六年五月九日再經台北縣
立醫院診斷，其醫師囑言為「病人宜儘速開刀治療」，有當次診
斷證明書可按，足徵其所罹疾病，唯有保外就醫開刀治療，方能
解除身體癱瘓之危險，原裁定駁回其聲請，自非允當云云。惟抗
告人是否非保外就醫顯難治癒，原法院經衡酌台灣台北看守所前
揭函文及抗告人主治醫院即台北縣立醫院之診斷證明書記載內容
，並審酌說明抗告人目前之病症，無立即性之生命危險，尚無保
外就醫之必要；另抗告人如有需開刀醫治之緊急情形，看守所長
官亦得先將其護送至醫院治療，再即時向該管法院陳報，不致影
響抗告人之權益。抗告意旨指摘原裁定不當，非有理由，應予駁
回。
據上論結，應依刑事訴訟法第四百十二條，裁定如主文。
中    華    民    國  九十六  年    六    月   十四   日
                      最高法院刑事第十二庭
                          審判長法官  池　啟　明
                                法官  王　居　財
                                法官  郭　毓　洲
                                法官  韓　金　秀
                                法官  黃　梅　月
      本件正本證明與原本無異
                                      書  記  官
中　　華　　民　　國  九十六　年　　六　　月   二十   日
                                                H
